臺灣高等法院刑事判決　　　　　　　　　　　　　　九十年度上訴字第三四二號
　　上　訴　人　臺灣士林地方法院檢察署檢察官
　　上　訴　人　卯○○
　　即　被　告
右上訴人因被告偽造文書等案件，不服台灣士林地方法院九十年度訴字第一八一號，
中華民國九十年七月十三日第一審判決（起訴案號：台灣士林地地方法院檢察署八十
九年偵字第一一一五二號），提起上訴，本院判決如左：
    主  文
原判決撤銷。
卯○○連續行使偽造私文書，足以生損害於他人，處有期徒刑捌月。
    事  實
一、卯○○意圖為自己不法所有，基於詐欺與行使偽造私文書之概括犯意，先後於（
    一）、召集自民國八十六年三月一日起至八十九年六月一日止，會員連同會首共
    四十六人，每會每月新台幣（下同）二萬元，每月一日標會一次（八十六年六月
    十五日、八十六年十二月十五日、八十七年六月十五日、八十七年十二月十五日
    、八十八年六月十五日、八十八年十二月十五日各加標一次）之採內標式之互助
    會（下稱甲會），並虛列會員「盧素燕」（加入一會），欺瞞實際入會之會員，
    使實際入會之會員陷於錯誤，如數交付會頭錢共八十八萬元（２００００×４４
    ＝８８００００），其後又於附表一所示之時間，在台北市○○街○段二０二巷
    五弄三號，分別在標單上偽填如附表一所示之活會會員及虛列會員「盧素燕」之
    姓名與標息，偽造標單之準私文書，並於開標時參與競標得標而行使之，足以生
    損害於附表一所示活會之人。卯○○向當次之活會會員佯稱係附表一所示之人得
    標，使活會會員陷於錯誤，因而交付活會會款予卯○○，詐得如附表一所示之金
    額。（二）、召集自八十六年十二月二十日起至八十九年八月二十日止，會員連
    同會首共三十三人，每月每會新台幣一萬元，每月二十日標會一次，採內標式之
    互助會，並虛列會員「李孟信」（加入一會）、「吳孟芸」（加入一會），欺瞞
    實際入會之會員，使實際入會之會員陷於錯誤，如數交付會頭錢共三十萬元（１
    ００００×３０＝３０００００），其後又於附表二所示之時間，在台北市○○
    區○○路一段五號二樓，分別在標單上偽填如附表二所示之活會會員之姓名與標
    息，偽造標單之準私文書，並於開標時參與競標得標而行使之，足以生損害於附
    表二所示活會之人。卯○○向當次之活會會員佯稱係附表二所示之人得標，使活
    會會員陷於錯誤，因而交付活會會款予卯○○，詐得如附二所示之金額。（三）
    、於八十八年六月二十日開標前受會員庚○○之委託填載標單參與競標而得標，
    卻對庚○○佯隱瞞已得標之事實，未交付得標金予庚○○，使庚○○陷於錯誤，
    自八十八年六月起八十九年二月止，按月交付活會會款共六萬七千五百元（７５
    ００×９＝６７５００）予卯○○。
二、案經己○○、丑○○、寅○○、癸○、壬○○、子○○、甲○○、丁○○、庚○
    ○、乙○○、劉威德、戊○○、丙○○○、辛○○訴由法務部調查局移送臺灣士
    林地方法院檢察署檢察官偵查起訴。
    理  由
一、右揭事實，業據被告卯○○坦承不諱，核與會員己○○、丑○○、寅○○、壬○
    ○、丁○○、戊○○、丙○○○、游保連、賴楊菊、王郭雪、曹碧錦、庚○○分
    別於調查時、偵查中及原審時指訴之情節相符，並經證人盧素燕、吳孟芸、李孟
    信於偵查中結證無訛。復有互助會會單、統計表、確認書、承認書各在卷可稽，
    本件事證明確，被告犯行堪以認定。
二、核被告卯○○所為，係犯刑法第二百十六條、第二百十條、第二百二十條第一項
    之行使偽造準私文書罪及第三百三十九條第一項之詐欺取財罪。又被告卯○○偽
    造署押之行為係偽造私文書（標單）之部分行為，而偽造私文書並進而行使，其
    偽造之低度行為應為行使之高度行為所吸收，均不另論罪。又被告卯○○歷次虛
    列會員向活會會員詐取會頭錢，以及於各次開標後向活會會員詐取會款均為一行
    為觸犯同一數罪名，均為想像競合犯，依刑法第五十五條規定，應從其一處斷。
    又被告卯○○先後多次行使偽造私文書及詐欺取財之行為，均時間緊接，手段相
    同，各別觸犯構成要件相同之罪名，均係基於概括犯意而為之，皆屬連續犯，應
    各依刑法第五十六條之規定以一罪論，並依法加重其刑。又被告卯○○所犯連續
    行使偽造私文書與連續詐欺取財二罪間，有方法結果之牽連關係，應從一重之連
    續行使偽造私文書罪處斷。又附表二乙會之吳孟芸、李孟信部分，雖未經起訴，
    惟該部分與前揭經起訴論罪科刑之部分有連續犯及牽連犯之裁判上一罪之關係，
    本院自得併予審理，再會員庚○○確有於八十八年六月二十日開標前委託被告投
    標，業據庚○○供明在卷。被告自無偽造私文書並進而行使及使活會會員陷於錯
    誤而交付會款之情事。公訴人認被告亦在標單上偽填會員庚○○之姓名及標息與
    事實不符，此部分因公訴人認與上開有罪部分有連續犯及牽連犯之裁判上一罪之
    關係，故此部分不另為無罪之諭知。
三、原審審理結果認被告罪證明確予以論罪科刑固非無見，惟原判決附表之金額計算
    有誤，亦未表明活會為何人，均有未洽，被告上訴請求給予緩刑，因被告未能與
    告訴人寅○○、己○○、丑○○等人為妥善解決，該告訴人等不願原諒被告，被
    告之上訴為無理由，公訴人上訴意旨認原審量刑太輕等，查被告因故無法與上開
    告訴人為妥善解決，惟被告已尋求其餘之被害人之諒解與和解，有其提出之收據
    可稽，原審所為之量刑，尚屬妥適，是公訴人之上訴亦無理由，惟原判決既有前
    揭可議之處，仍應由本院將原判決撤銷改判，爰審酌被告卯○○之品行、生活狀
    況、智識程度及其犯罪之動機、目的、手法、受害活會會員之人數、所詐得之金
    額，犯罪後坦承犯行，尚未與部分活會會員達成和解等一切情狀，量處如主文所
    示之刑。又被告卯○○歷次偽造之標單，業於投標後丟棄而滅失等情，業據被告
    卯○○供明在卷，爰不為沒收之諭知。
據上論斷，應依刑事訴訟法第三百六十九條第一項前段、第三百六十四條、第二百九
十九條第一項前段、刑法第五十六條、第二百十六條、第二百十條、第三百三十九條
第一項、第五十五條，罰金罰鍰提高標準條例第一條前段判決如主文。
本案經檢察官蔡瑞宗到庭執行職務。
中      華      民      國    九十一    年     七       月     二       日
                             臺灣高等法院刑事第十七庭
                                 審判長法  官  陳  正  雄
                                       法  官  許  錦  印
                                       法  官  許  宗  和
右正本證明與原本無異。
如不服本判決應於收受送達後十日內向本院提出上訴書狀，其未敘述上訴之理由者並
得於提起上訴後十日內向本院補提理由書（均須按他造當事人之人數附繕本）。
                                       書記官  廖  艷  莉
中      華      民      國    九十一    年     七       月     八       日
附錄：本案論罪科刑法條全文
刑法第二百十六條
行使第二百十條至第二百十五條之文書者，依偽造、變造文書或登載不實事項或使登
載不實事項之規定處斷。
刑法第二百十條
偽造、變造私文書，足以生損害於公眾或他人者，處五年以下有期徒刑。
刑法第三百三十九條
意圖為自己或第三人不法之所有，以詐術使人將本人或第三人之物交付者，處五年以
下有期徒刑、拘役或科或併科一千元以下罰金。
以前項方法得財產上不法之利益或使第三人得之者亦同。
前二項之未遂犯罰之。
附表一：甲會
┌──┬─────┬─────┬───┬───┬────────────┐
│    │   開標   │ 標單上記 │      │      │                        │
│編號│   日期   │ 載之會員 │標息  │ 活會 │         詐得金額       │
│    │          │          │      │ 人數 │（標金－標息）×活會人數│
├──┼─────┼─────┼───┼───┼────────────┤
│  一│ 86.04.01 │ 謝阿財   │4000元│四四人│（00000－0000）×44=    │
│    │          │          │      │姓名如│ 704000                 │
│    │          │          │      │下表編│                        │
│    │          │          │      │號一  │                        │
├──┼─────┼─────┼───┼───┼────────────┤
│  二│ 86.05.01 │ 陳月英   │4200元│四四人│（00000－0000）×44=    │
│    │          │          │      │姓名如│ 695200                 │
│    │          │          │      │下表編│                        │
│    │          │          │      │號二  │                        │
├──┼─────┼─────┼───┼───┼────────────┤
│  三│ 86.06.15 │ 盧素燕   │4300元│四三人│（00000－0000）×43=    │
│    │          │          │      │姓名如│ 675100                 │      │
│    │          │          │      │下表編│                        │
│    │          │          │      │號三  │                        │
├──┼─────┼─────┼───┼───┼────────────┤
│  四│ 86.07.01 │ 盧春     │4700元│四三人│（00000－0000）×43=    │
│    │          │          │      │姓名如│ 657900                 │
│    │          │          │      │下表編│                        │
│    │          │          │   │號四  │                        │
├──┼─────┼─────┼───┼───┼────────────┤
│  五│ 86.11.01 │ 羅阿春   │4500元│四○人│（00000－0000）×40=    │
│    │          │          │      │姓名如│ 620000                 │
│    │          │          │      │下表編│                        │
│    │          │          │      │號五  │                        │
├──┼─────┼─────┼───┼───┼────────────┤
│  六│ 87.03.01 │ 賴楊菊   │4500元│三六人│（00000－0000）×36=    │
│    │          │          │      │姓名如│ 558000                 │
│    │          │          │      │下表編│                        │
│    │          │          │      │號六  │                        │
├──┼─────┼─────┼───┼───┼────────────┤
│  七│ 87.06.15 │ 謝森子   │5000元│三三人│（00000－0000）×33=    │
│    │（原判決誤│          │      │姓名如│ 495000 │
│    │ 載為87.06│          │      │下表編│                        │
│    │ .1）     │          │      │號七  │                        │
├──┼─────┼─────┼───┼───┼────────────┤
│  八│ 87.08.01 │ 曹碧錦   │4500元│三二人│（00000－0000）×32=    │
│    │          │          │      │姓名如│ 496000                 │
│    │          │          │      │下表編│                        │
│    │          │          │      │號八  │                        │
├──┼─────┼─────┼───┼───┼────────────┤
│  九│ 87.11.01 │ 寅○○   │5000元│三○人│（00000－0000）×30 =   │
│    │          │          │      │姓名如│ 450000                 │
│    │          │          │      │下表編│                        │
│    │          │          │      │號九  │                        │
├──┼─────┼─────┼───┼───┼────────────┤
│  十│ 87.12.01 │ 子○○   │5000元│三○人│（00000－0000）×30=    │
│    │          │          │      │姓名如│ 450000                 │
│    │          │          │      │下表編│                        │
│    │          │          │      │號十  │                        │
├──┼─────┼─────┼───┼───┼────────────┤
│十一│ 88.03.01 │ 甲○○   │5000元│二七人│（00000－0000）×27=    │
│    │          │          │      │姓名如│ 405000                 │
│    │          │          │      │下表編│                        │
│    │          │          │      │號十一│                        │
├──┼─────┼─────┼───┼───┼────────────┤
│十二│ 88.05.01 │ 丁○○   │4800元│二六人│（00000－0000）×26=    │
│    │          │          │      │姓名如│ 395200                 │
│    │          │          │      │下表編│                        │
│    │          │          │      │號十二│     │
├──┼─────┼─────┼───┼───┼────────────┤
│十三│ 88.09.01 │  鄭娥    │5000元│二二人│（00000－0000）×22=    │
│    │          │          │      │（88. │ 330000                 │
│    │          │          │      │06.15 │                        │
│    │          │          │      │加標一│                        │
│    │          │          │      │次，原│                        │
│    │          │          │      │判決誤│                        │
│    │          │          │      │為二三│                        │
│    │          │          │      │人）姓│                        │
│    │          │          │      │名如下│                        │
│    │          │          │      │表編號│                        │
│    │          │          │      │十三  │                        │
└──┴─────┴─────┴───┴───┴────────────┘
 附表一各編號之活會會員
┌──┬────────────────────────────────┐
│編號│活會之姓名                                                      │
├──┼────────────────────────────────┤
│  一│謝延輝、賴佳琪、賴楊菊（阿菊─二會）、聞振豐、丑○○、聞桂子、聞│
│    │振貴、李碧蓮、廖茂正、壬○○、曹碧錦（曹太太）、曾暖月、陳月英（│
│    │二會）、謝森子（福成建材）、潘有土（二會）、羅阿春（阿春）、陳招│
│    │治、甲○○、羅金城、丁○○、子○○（旺昇─二會）、蔡秀桂、黃彩雲│
│    │、林天送、謝阿財、張素子、蘇金泉、寅○○、癸○英、癸○、盧春（二│
│    │會）、陳小華、林碧燕、林素蘭、郭國棟（二會）、謝鄭娥、林專（二會│
│    │）                                                              │
├──┼────────────────────────────────┤
│  二│謝延輝、賴佳琪、賴楊菊（阿菊─二會）、聞振豐、丑○○、聞桂子、聞│
│    │振貴、李碧蓮、廖茂正、壬○○、曹碧錦（曹太太）、曾暖月、陳月英（│
│    │二會）、謝森子（福成建材）、潘有土（二會）、羅阿春（阿春）、陳招│
│    │治、甲○○、羅金城、丁○○、子○○（旺昇─二會）、蔡秀桂、黃彩雲│
│    │、林天送、謝阿財、張素子、蘇金泉、寅○○、癸○英、癸○、盧春（二│
│    │會）、陳小華、林碧燕、林素蘭、郭國棟（二會）、謝鄭娥、林專（二會│
│    │）                                                              │
├──┼────────────────────────────────┤
│  三│謝延輝、賴佳琪、賴楊菊（阿菊─二會）、聞振豐、丑○○、聞桂子、聞│
│    │振貴、李碧蓮、廖茂正、壬○○、曹碧錦（曹太太）、曾暖月、陳月英（│
│    │二會）、謝森子（福成建材）、潘有土（二會）、羅阿春（阿春）、陳招│
│    │治、甲○○、羅金城、丁○○、子○○（旺昇─二會）、蔡秀桂、黃彩雲│
│    │、林天送、謝阿財、張素子、蘇金泉、寅○○、癸○英、癸○、盧春（二│
│    │會）、陳小華、林素蘭、郭國棟（二會）、謝鄭娥、林專（二會）      │   │                                                                │
├──┼────────────────────────────────┤
│ 四│謝延輝、賴佳琪、賴楊菊（阿菊─二會）、聞振豐、丑○○、聞桂子、聞│
│    │振貴、李碧蓮、廖茂正、壬○○、曹碧錦（曹太太）、曾暖月、陳月英（│
│    │二會）、謝森子（福成建材）、潘有土（二會）、羅阿春（阿春）、陳招│
│    │治、甲○○、羅金城、丁○○、子○○（旺昇─二會）、蔡秀桂、黃彩雲│
│    │、林天送、謝阿財、張素子、蘇金泉、寅○○、癸○英、癸○、盧春（二│
│    │會）、陳小華、林素蘭、郭國棟（二會）、謝鄭娥、林專（二會）      │
├──┼────────────────────────────────┤
│  五│謝延輝、賴佳琪、賴楊菊（阿菊─二會）、聞振豐、丑○○、聞桂子、聞│
│    │振貴、廖茂正、壬○○、曹碧錦（曹太太）、陳月英（二會）、謝森子（│
│    │福成建材）、潘有土（二會）、羅阿春（阿春）、陳招治、甲○○、羅金│
│    │城、丁○○、子○○（旺昇─二會）、蔡秀桂、黃彩雲、林天送、謝阿財│
│    │、張素子、蘇金泉、寅○○、癸○英、癸○、盧春（二會）、陳小華、郭│
│    │國棟（二會）、謝鄭娥、林專（二會）        │                    │
├──┼────────────────────────────────┤
│  六│賴佳琪、賴楊菊（阿菊─二會）、聞振豐、丑○○、聞桂子、聞振貴、黃│
│    │國隆、曹碧錦（曹太太）、陳月英（二會）、謝森子（福成建材）、潘有│
│    │土（二會）、羅阿春（阿春）、陳招治、甲○○、羅金城、丁○○、黃麗│
│    │如（旺昇─二會）、黃彩雲、謝阿財、張素子、蘇金泉、寅○○、癸○英│
│    │、癸○、盧春（二會）、陳小華、郭國棟（二會）、謝鄭娥、林專（二會│
│    │）                                                              │
├──┼────────────────────────────────┤
│  七│賴佳琪、賴楊菊（阿菊─二會）、聞振豐、丑○○、聞桂子、壬○○、曹│
│    │碧錦（曹太太）、陳月英（二會）、謝森子（福成建材）、潘有土（二會│
│    │）、羅阿春（阿春）、陳招治、甲○○、羅金城、丁○○、子○○（旺昇│
│    │─一會）、黃彩雲、謝阿財、張素子、寅○○、癸○英、癸○、盧春（二│
│    │會）、陳小華、郭國棟（二會）、謝鄭娥、林專（二會）              │                                              │
├──┼────────────────────────────────┤
│  八│賴佳琪、賴楊菊（阿菊─二會）、聞振豐、丑○○、聞桂子、壬○○、曹│
│    │碧錦（曹太太）、陳月英（二會）、謝森子（福成建材）、潘有土（二會│
│    │）、羅阿春（阿春）、陳招治、甲○○、羅金城、丁○○、子○○（旺昇│
│    │─一會）、黃彩雲、謝阿財、寅○○、癸○英、癸○、盧春（二會）、陳│
│    │小華、郭國棟（二會）、謝鄭娥、林專（二會）                      │
├──┼────────────────────────────────┤
│  九│賴佳琪、賴楊菊（阿菊─二會）、聞振豐、丑○○、聞桂子、壬○○、曹│
│    │碧錦（曹太太）、陳月英（二會）、謝森子（福成建材）、潘有土（二會│
│    │）、羅阿春（阿春）、陳招治、甲○○、羅金城、丁○○、子○○（旺昇│
│    │─一會）、黃彩雲、謝阿財、寅○○、癸○英、癸○、盧春（二會）、陳│
│    │小華、謝鄭娥、林專（二會）                                      │
├──┼────────────────────────────────┤
│  十│賴佳琪、賴楊菊（阿菊─二會）、聞振豐、丑○○、聞桂子、壬○○、曹│
│    │碧錦（曹太太）、陳月英（二會）、謝森子（福成建材）、潘有土（二會│
│    │）、羅阿春（阿春）、陳招治、甲○○、羅金城、丁○○、子○○（旺昇│
│    │─一會）、黃彩雲、謝阿財、寅○○、癸○英、癸○、盧春（二會）、陳│
│    │小華、謝鄭娥、林專（二會）                                      │
├──┼────────────────────────────────┤
│十一│賴佳琪、賴楊菊（阿菊─二會）、聞振豐、丑○○、聞桂子、壬○○、曹│
│    │碧錦（曹太太）、陳月英（一會）、謝森子（福成建材）、潘有土（一會│
│    │）羅阿春（阿春）、陳招治、甲○○、羅金城、丁○○、子○○（旺昇─│
│    │一會）、謝阿財、寅○○、癸○英、癸○、盧春（二會）、陳小華、謝鄭│
│    │娥、林專（二會）                                                │
├──┼────────────────────────────────┤
│十二│賴佳琪、賴楊菊（阿菊─二會）、聞振豐、丑○○、聞桂子、壬○○、曹│
│    │碧錦（曹太太）、陳月英（一會）、謝森子（福成建材）、潘有土（一會│
│    │）羅阿春（阿春）、陳招治、甲○○、羅金城、丁○○、子○○（旺昇─│
│    │一會）、謝阿財、寅○○、癸○英、癸○、盧春（一會）、陳小華、謝鄭│
│    │娥、林專（二會）                                                │      │
├──┼────────────────────────────────┤
│十三│賴佳琪、賴楊菊（阿菊─二會）、丑○○、聞桂子、壬○○、曹碧錦（曹│
│    │太太）、陳月英（一會）、謝森子（福成建材）、羅阿春（阿春）、陳招│
│    │治、甲○○、羅金城、丁○○、子○○（旺昇─一會）、謝阿財、寅○○│
│    │、癸○英、癸○、盧春（一會）、謝鄭娥、林專（一會）              │                                      │
└──┴────────────────────────────────┘
 附表二：乙會
┌──┬─────┬─────┬───┬───┬────────────┐
│編號│ 開標日期 │標單上記載│ 標息 │  活會│    詐得金額            │
│    │          │之會員    │      │  人數│（標金－標息）×活會人數│
├──┼─────┼─────┼───┼───┼────────────┤
│一  │ 87.01.20 │吳孟芸    │2500  │三○人│（00000－0000）×30     │
│    │          │          │      │姓名如│ 225000                 │      │
│    │          │          │      │下表編│                        │
│    │          │          │      │號一  │                        │
├──┼─────┼─────┼───┼───┼────────────┤
│二  │ 87.03.20 │張芳媜    │2000元│二九人│（00000－0000）×29 =   │
│    │          │          │      │姓名如│ 232000                 │
│    │          │          │      │下表編│                        │
│    │          │          │      │號二  │                        │
├──┼─────┼─────┼───┼───┼────────────┤
│三  │ 87.05.20 │林素玉    │2000元│二八人│（00000－0000）×28=    │
│    │          │          │      │姓名如│ 224000                 │
│    │          │          │      │下表編│                        │
│    │          │      │      │號三  │                        │
├──┼─────┼─────┼───┼───┼────────────┤
│四  │ 87.06.20 │李孟信    │2300  │二八人│（00000－0000）×28=    │
│    │          │          │      │姓名如│ 215600                 │
│    │          │          │      │下表編│                        │
│    │          │          │      │號四  │                        │
├──┼─────┼─────┼───┼───┼────────────┤
│五  │ 87.07.20 │謝彩鳳    │2300元│二八人│（00000－0000）×28=    │
│    │          │          │      │姓名如│ 215600                 │
│    │          │          │      │下表編│                        │
│    │          │          │      │號五  │                        │
├──┼─────┼─────┼───┼───┼────────────┤
│六  │ 87.09.20 │丙○○○  │2300元│二七人│（00000－0000）×27=    │
│    │          │          │      │姓名如│ 207900            │
│    │          │          │      │下表編│                        │
│    │          │          │      │號六  │                        │
├──┼─────┼─────┼───┼───┼────────────┤
│七  │ 87.12.20 │乙○○    │2500元│二五人│（00000－0000）×25=    │
│    │          │          │      │姓名如│ 187500                 │
│    │          │          │      │下表編│                        │
│    │          │          │      │號七  │                        │
├──┼─────┼─────┼───┼───┼────────────┤
│八  │ 88.02.20 │戊○○    │2500元│二四人│（00000－0000）×24=    │
│    │          │          │      │姓名如│ 180000                 │
│    │          │          │      │下表編│                        │
│    │          │          │      │號八  │                        │
├──┼─────┼─────┼───┼───┼────────────┤
│九  │ 88.04.20 │鄭美惠    │2500元│二三人│（00000－0000）×23=    │
│    │          │          │      │姓名如│ 172500                 │
│    │          │          │      │下表編│                        │
│    │          │          │      │號九  │                        │
├──┼─────┼─────┼───┼───┼────────────┤
│十  │ 88.09.20 │蔡枝葉    │2500元│一九人│（00000－0000）×19=    │
│    │          │          │      │姓名如│ 142500                 │
│    │          │          │      │下表編│                        │
│    │          │          │      │號十  │                        │
├──┼─────┼─────┼───┼───┼────────────┤
│十一│ 88.11.20 │鄭美惠    │2500元│一八人│（00000－0000）×18=    │
│    │          │          │      │姓名如│ 135000                 │
│    │          │          │      │下表編│                        │
│    │          │          │      │號十一│                │
└──┴─────┴─────┴───┴───┴────────────┘
 附表二各編號之活會會員
┌──┬────────────────────────────────┐
│編號│活會之姓名                                                      │
├──┼────────────────────────────────┤
│一  │張芳禎（二會）、張麗嫆、林素玉、張旗、謝彩鳳、謝鄭娥、郭國棟（二│
│    │會）、張蘭香、乙○○、謝秀琴、麥坤（二會）、戊○○（二會）、楊金│
│    │有、劉郁齡、鄭碧玲（二會）、庚○○（宋太太）、蔡枝葉（即蔡秀桂）│
│    │、鄭美惠（二會）、黃偉琪、陳小琴、吳琇雲、曹碧錦（曹太太）、劉威│
│    │德、劉桂蓮                                                      │
├──┼────────────────────────────────┤
│二  │張芳禎（二會）、張麗嫆、林素玉、張旗、謝彩鳳、謝鄭娥、郭國棟（二│
│    │會）、張蘭香、乙○○、謝秀琴、麥坤（二會）、戊○○（二會）、楊金│
│    │有、鄭碧玲（二會）、庚○○（宋太太）、蔡枝葉（即蔡秀桂）、鄭美惠│
│    │（二會）、黃偉琪、陳小琴、吳琇雲、曹碧錦（曹太太）、劉威德、劉桂│
│    │蓮                                                              │
├──┼────────────────────────────────┤
│三  │張芳禎（二會）、張麗嫆、林素玉、張旗、謝彩鳳、謝鄭娥、郭國棟（二│
│    │會）、張蘭香、乙○○、謝秀琴、麥坤（二會）、戊○○（二會）、楊金│
│    │有、鄭碧玲（二會）、庚○○（宋太太）、蔡枝葉（即蔡秀桂）、鄭美惠│
│    │（二會）、黃偉琪、吳琇雲、曹碧錦（曹太太）、劉威德、劉桂蓮      │
├──┼────────────────────────────────┤
│四  │張芳禎（二會）、張麗嫆、林素玉、張旗、謝彩鳳、謝鄭娥、郭國棟（二│
│    │會）、張蘭香、乙○○、謝秀琴、麥坤（二會）、戊○○（二會）、楊金│
│    │有、鄭碧玲（二會）、庚○○（宋太太）、蔡枝葉（即蔡秀桂）、鄭美惠│
│    │（二會）、黃偉琪、吳琇雲、曹碧錦（曹太太）、劉威德、劉桂蓮      │
├──┼────────────────────────────────┤
│五  │張芳禎（二會）、張麗嫆、林素玉、張旗、謝彩鳳、謝鄭娥、郭國棟（二│
│    │會）、張蘭香、乙○○、謝秀琴、麥坤（二會）、戊○○（二會）、楊金│
│    │有、鄭碧玲（二會）、庚○○（宋太太）、蔡枝葉（即蔡秀桂）、鄭美惠│
│    │（二會）、黃偉琪、吳琇雲、曹碧錦（曹太太）、劉威德、劉桂蓮      │
├──┼────────────────────────────────┤
│六  │張芳禎（一會）、張麗嫆、林素玉、張旗、謝彩鳳、謝鄭娥、郭國棟（二│
│    │會）、張蘭香、乙○○、謝秀琴、麥坤（二會）、戊○○（二會）、楊金│
│    │有、鄭碧玲（二會）、庚○○（宋太太）、蔡枝葉（即蔡秀桂）、鄭美惠│
│    │（二會）、黃偉琪、吳琇雲、曹碧錦（曹太太）、劉威德、劉桂蓮      │
├──┼────────────────────────────────┤
│七  │張芳禎（一會）、林素玉、張旗、謝彩鳳、郭國棟（二會）、張蘭香、王│
│    │俊皓、謝秀琴、麥坤（二會）、戊○○（二會）、楊金有、鄭碧玲（二會│
│    │）、庚○○（宋太太）、蔡枝葉（即蔡秀桂）、鄭美惠（二會）、黃偉琪│
│    │、吳琇雲、曹碧錦（曹太太）、劉威德、劉桂蓮         │
├──┼────────────────────────────────┤
│八  │張芳禎（一會）、林素玉、張旗、謝彩鳳、郭國棟（二會）、張蘭香、王│
│    │俊皓、謝秀琴、麥坤（二會）、戊○○（二會）、楊金有、鄭碧玲（二會│
│    │）、庚○○（宋太太）、蔡枝葉（即蔡秀桂）、鄭美惠（二會）、黃偉琪│
│    │、吳琇雲、曹碧錦（曹太太）、劉威德                              │
├──┼────────────────────────────────┤
│九  │張芳禎（一會）、林素玉、張旗、謝彩鳳、郭國棟（二會）、張蘭香、王│
│    │俊皓、謝秀琴、麥坤（二會）、戊○○（二會）、楊金有、鄭碧玲（一會│
│    │）、庚○○（宋太太）、蔡枝葉（即蔡秀桂）、鄭美惠（二會）、黃偉琪│
│    │、吳琇雲、曹碧錦（曹太太）、劉威德                              │
├──┼────────────────────────────────┤
│十  │張芳禎（一會）、林素玉、張旗、謝彩鳳、郭國棟（二會）、張蘭香、王│
│    │俊皓、謝秀琴、麥坤（一會）、戊○○（二會）、鄭碧玲（一會）、蔡枝│
│    │葉（即蔡秀桂）、鄭美惠（二會）、吳琇雲、曹碧錦（曹太太）、劉威德│
│    │、劉桂蓮                                                        │
├──┼────────────────────────────────┤
│十一│張芳禎（一會）、林素玉、謝彩鳳、郭國棟（二會）、張蘭香、乙○○、│
│    │謝秀琴、麥坤（一會）、戊○○（二會）、鄭碧玲（一會）、蔡枝葉（即│
│    │蔡秀桂）、鄭美惠（二會）、吳琇雲、曹碧錦（曹太太）、劉威德、劉桂│
│    │蓮                                                              │
└──┴────────────────────────────────┘
